臺灣桃園地方法院刑事判決　　　　　　100年度簡上字第367號
上　訴　人
即　被　告　黃妙妃
上列上訴人即被告因詐欺案件，不服本院民國100 年5 月24日10
0 年度壢簡字第1054號第一審判決（聲請簡易判決處刑案號：10
0 年度偵字第8682號），提起上訴，本院管轄之第二審合議庭判
決如下：
    主  文
上訴駁回。
    事實及理由
一、本案經本院合議庭審理結果，認原審簡易判決以上訴人即被
    告黃妙妃犯刑法第320 條第1 項前段之竊盜罪，共2 罪，均
    論以累犯，各判處有期徒刑3 月，應執行有期徒刑5 月，並
    諭知易科罰金之折算標準為以新臺幣1,000 元折算1 日，經
    核認事用法及量刑均無不當，應予維持，除引用第一審判決
    書記載之事實、證據及理由（如附件）。
二、上訴意旨略以：伊就本件犯行已知悔悟，原審量刑過重，伊
    無力繳納罰金，伊因母親於七年前去世而喪志，並因患有家
    族遺傳之精神疾病及類風濕關節免疫系統疾病而無法工作，
    便在家照顧中風及洗腎之父親，弟弟又於98年自殺身亡，令
    伊痛苦萬分，惟伊樂愛讀書，前報考清雲大學三技轉學考，
    並已順利率取，請給予伊機會，從輕量刑云云。
三、按量刑係法院就繫屬個案犯罪之整體評價，為事實審法院得
    依職權自由裁量之事項，量刑判斷當否之準據，應就判決之
    整體觀察為綜合考量，苟已斟酌刑法第57條各款所列情狀，
    而未逾越法定刑度，如無偏執一端，致明顯失出失入情形，
    上級審法院即不得單就量刑部分遽指為不當或違法。查本件
    原審量刑已就判決時之具體情狀為整體觀察、綜合考量，並
    斟酌刑法第57條各款所列情狀，並明確審酌「被告不思以正
    當途徑獲取財物，僅因一時貪念，恣意竊取賣場商店街店家
    所陳列之商品，顯已侵害他人財產安全，所為誠屬不該，又
    前多次因竊盜犯行經法院判決確定，竟再為本件竊盜犯行，
    顯見尚無悔改之意，亦足見守法觀念淡薄，惟念竊取財物業
    經被害人領回，被害人所受損害非重，併考量所竊取之財物
    價值非鉅及被告坦承犯行之犯後態度」等情為刑之量定之準
    據，而未逾越法定刑度，更無偏執一端，致有明顯失出、失
    入或其他不當、違法之情形存在，自難認原審量刑有何輕重
    相差懸殊等失出或失入之違法或失當之處。上訴人前開上訴
    理由，係對原判決已說明之事項為爭辯，並未具體表明或指
    出原判決有如何之採證、認事或用法等足以影響判決本旨之
    不當或違法，徒以原審量刑過輕為由，提起上訴，為無理由
    ，應予駁回。
據上論斷，應依刑事訴訟法第455 條之1 第1 項、第3 項、第36
8 條、第373 條，判決如主文。
本案經檢察官王碩志到庭執行職務。
中    華    民    國   100    年    8     月    25    日
                  刑事第一庭  審判長法  官  謝順輝
                                    法  官  張瓊華
                                    法  官  林虹翔
以上正本證明與原本無異。
不得上訴。
                                    書記官  劉宗源
中    華    民    國  100     年    8     月    25    日